【裁判字號】    89,交訴,1
【裁判日期】    890307
【裁判案由】    業務過失致死
【裁判全文】
臺灣臺中地方法院刑事判決                            八十九年度交訴字第一號
    公  訴  人  臺灣台中地方法院檢察署檢察官
    被      告  甲○○
    選任辯護人  涂朝興
右列被告因過失致死案件，經檢察官提起公訴 (八十八年度偵字第二二八一四號)本
院判決如左：
    主  文
甲○○從事業務之人，因業務上之過失致人於死，處有期徒刑捌月。緩刑參年。
    事  實
一、甲○○係大貨車司機，係以駕駛為業務之人，並僱用劉春基為隨車捆工；民國八
    十七年五月二十一日下午五時四十五分許，駕駛車牌號碼ＴＪ－五四二號營業用
    大貨車，至台中縣大里市○○路五九九號達益鐵工廠門口前裝載貨物時，本應注
    意汽車臨時停車時，不得在快車道上臨時停車，又禁止臨時停車處所不得停車、
    顯有妨害他車通行之處所不得停車及停車時應依車輛順行方向緊靠道路右側，以
    避免危險發生；而依當時情形，顯無不能注意情形；詎甲○○竟疏未注意，率爾
    將該大貨車逆向停放在慢車道及快車道上，然後自己在車上排貨，而劉春基則在
    大貨車旁之道路上接捆繩綁貨，適有乙○○騎乘車牌號碼ＮＴＨ－九三六號機車
    ，自該大貨車旁靠近，劉春基因用力拉緊繩索不慎失手，致身體後退，乙○○因
    事出突然不能注意，劉春基致遭該機車碰撞，因而受有頭部外傷之傷害，經送醫
    急救後，於同日下午六時十二分，不治死亡。
二、案經檢察官據報相驗後自動檢舉偵查起訴。
    理  由
一、右揭事實，業據被告甲○○於警訊時及偵查中坦承不諱，核與證人乙○○證述情
    節相符，並有道路交通事故調查報告表附卷可稽，而被害人劉春基確因本件車禍
    受傷死亡，亦經檢察官督同法醫師相驗屬實，製有勘驗筆錄、相驗屍體證明書、
    驗斷書在卷可憑。按汽車臨時停車時，不得在快車道上臨時停車，又禁止臨時停
    車處所不得停車、顯有妨害他車通行之處所不得停車、停車時應依車輛順行方向
    緊靠道路右側，以避免危險發生，道路交通安全規則第一百十一條第一款，第一
    百十二條第一項第一、九、十款等分別定有明文。依上開調查報告表所示，當時
    天候未雨，路面乾燥且無缺陷又無障礙物，況道路筆直視距良好，顯無不能注意
    之情形，被告於前揭時、地臨時停放車輛，應注意能注意而不注意上開規定，以
    致肇事，其行為委有過失，至為顯然。況本件經囑託台灣省台中縣區車輛行車事
    故鑑定委員會鑑定，及再囑託台灣省車輛行車事故覆議鑑定委員會鑑定結果，均
    同此見解，此有各該委員會來函附卷可稽。雖被告於審理中辯稱：伊雖有違規停
    車之事實，惟本件車禍係乙○○未盡注意應負過失責任，而被害人之死亡與伊違
    規停車並無因果關係云云。惟查本件被告將該大貨車逆向停放在慢車道及快車道
    上，然後自己在車上排貨，而劉春基則在大貨車旁之道路上接捆繩綁貨，適有乙
    ○○騎乘車牌號碼ＮＴＨ－九三六號機車，自該大貨車旁靠近，劉春基因用力拉
    緊繩索不慎失手，致身體後退，劉春基致遭該機車碰撞，因而受有頭部外傷之傷
    害，經送醫急救後，不治死亡，此已据被告於警訊中所供明，並据證人乙○○證
    述明確，是乙○○因事出突然而不能注意，乙○○即無過失之可言，此亦有前述
    台灣省台中縣區車輛行車事故鑑定委員會及台灣省車輛行車事故覆議鑑定委員會
    鑑定結果附卷可按。再被告如不違規將該大貨車逆向停放在慢車道及快車道上，
    然後自己在車上排貨，而劉春基則在大貨車旁之道路上接捆繩綁貨，置劉春基於
    危險狀態下，當可避免本件車禍之發生，本院綜合行為當時所存在之一切事實，
    為客觀之事後審查，認被告之過失行為與被害人之死亡間即有相當因果關係，是
    被告上開辯解，殊不足取，其犯行洵堪認定。
二、被告係職業駕駛人，其於執行業務中肇事致人於死，核被告所為係犯刑法第二百
    七十六條第二項之罪。爰審酌被告過失程度之輕重、被告肇事後態度及肇事後被
    告對被害人家屬已為民事賠償 (參卷附和解書)等一切情狀，量處如主文所示之
    刑。又查被告前未曾受有期徒刑以上刑之宣告，有被告之前科紀錄在卷可按。被
    告因過失致犯本罪，於犯罪後已與被害人家屬達成和解，其經此教訓，當知謹慎
    而無再犯之虞，本院認本判決所宣告之刑，以暫不執行為宜，爰併宣告緩刑參年
    ，以勵自新。
據上論斷，應依刑事訴訟法第二百九十九條第一項前段、刑法第二百七十六條第二項
、第七十四條第一款，罰金罰鍰提高標準條例第一條前段，判決如主文。
中      華      民      國    八十九    年      三      月      七      日
                                      台灣台中地方法院交通法庭
                                          法  官    許  金  樹
右正本證明與原本無異。
如不服本判決，應於判決送達後十日內向本院提出上訴狀，上訴於臺灣高等法院臺中
分院(須附繕本)。
                                           書記官
中      華      民      國    八十九    年      三      月      七      日
附錄論罪科刑實體法條文：
刑法第二百七十六條第二項：
從事業務之人，因業務上之過失犯前項之罪者，處五年以下有期徒刑或拘役，得併科
三千元以下罰金。
(罰金部份業經提高十倍為三萬元)


司法院資訊處製作；財團法人民間司法改革基金會備份。
